【裁判字號】    98,訴,370
【裁判日期】    981030
【裁判案由】    損害賠償等
【裁判全文】
臺灣屏東地方法院民事判決               98年度訴字第370號
原      告  丙○○
兼法定代理  丁○○
人
被      告  新光人壽保險股份有限公司
法定代理人  甲○○
被      告  乙○○
            己○○
上  三  人
訴訟代理人  戊○○
當事人間損害賠償等事件，本院於民國98年10月26日言詞辯論終
結，判決如下：
    主  文
原告之訴駁回。
訴訟費用由原告負擔。
    事  實  及  理  由
一、原告主張：原告兼法定代理人丁○○於民國90年12月4 日，
    替被保險人沈惠玲投保被告新光人壽保險股份有限公司（下
    稱新光保險公司）之旅行平安險，受益人即為原告丙○○及
    丁○○。保險事故發生後，被告公司拒絕給付被告丙○○保
    險金，侵害被告丙○○權利甚鉅等語，爰依侵權行為之法律
    關係，提起本件訴訟。並聲明：被告應連帶給付伊新臺幣（
    下同）500 萬元，及自起訴狀繕本送達翌日起至清償日止，
    按週年利率5%計算之利息。
二、被告則以：
  (一)被告新光保險公司部分：原告就此同一原因事實，前經鈞院
    92年度保險字第13號、臺灣高等法院高雄分院93年度保險上
    字第16號、最高法院94年度台上字第1217號判決確定暨鈞院
    96年度保險字第3 號再予裁定駁回確定; 而本件訴訟之當事
    人、訴之聲明及訴訟標的皆與前述案件相同，從而原告就同
    一事件經確定終局判決後另行提起訴訟，違反一事不再理之
    原則等語至辯，並聲明：駁回原告之訴。
  (二)被告乙○○、己○○部分：原告並未提出任何證據證明其所
    為張之事實。
三、兩造不爭執事項：
  (一)原告有向被告公司投保之事實。
  (二)被告公司已給付原告丁○○500萬元及遲延利息。
  (三)丁○○太太沈惠玲死亡之事實。
四、兩造爭執事項：被告等是否應給付原告丙○○500 萬元保險
    金。
五、按別有規定外，確定之終局判決就經裁判之訴訟標的，有既
    判力；而訴訟標的為確定判決之效力所及者，法院應以裁定
    駁回之，民事訴訟法第400 條第1 項、第249 條第1 項第7
    款分別定有明文。次按訴訟法上所謂一事不再理之原則，乃
    指同一事件已有確定之終局判決者而言。其所謂同一事件，
    係指同一當事人就同一法律關係而為同一之請求，或就同一
    訴訟標的求為相反之判決，或求為與前訴可以代用之判決而
    言。經查，就被告新光保險公司部分，原告就此同一原因事
    實，前已經本院92年度保險字第13號、臺灣高等法院高雄分
    院93年度保險上字第16號、最高法院94年度台上字第1217號
    判決確定，此有本院依職權調閱之判決書在卷可稽；而本件
    訴訟之當事人、訴之聲明及訴訟標的皆與前述案件相同，從
    而原告就同一事件經確定終局判決後另行提起訴訟，違反一
    事不再理之原則，依上開說明，原告之訴自為不合法，應予
    駁回。
六、又就被告乙○○、己○○部分，並未見原告提出任何證據資
    料足以證明其為張之事實，依民事訴訟法第277 條：「當事
    人主張有利於己之事實者，就其事實有舉證之責任。但法律
    別有規定，或依其情形顯失公平者，不在此限。」之規定，
    其主張自不足採，應予駁回。
七、依民事訴訟法第78條判決如主文。
中    華    民    國    98    年    10    月    30    日
                  民事第二庭    法  官  張世賢
正本係照原本作成。
如不服本判決，應於收受送達後二十日內向本院提出上訴書狀。
                                書記官  粘嫦珠
中    華    民    國    98    年    10    月    30    日


司法院資訊處製作；財團法人民間司法改革基金會備份。
